臺灣屏東地方法院刑事判決　　　　　　　 94年度訴字第883號
公　訴　人　臺灣屏東地方法院檢察署檢察官
被　　　告　甲○○
上列被告因違反毒品危害防制條例案件，經檢察官提起公訴（94
年度毒偵字第1998號），嗣被告於本院準備程序進行中先就被訴
事實為有罪之陳述，本院告知被告簡式審判程序之旨，並聽取當
事人之意見後，裁定改由受命法官獨任依簡式審判程序審理，本
院判決如下：
    主  文
甲○○連續施用第一級毒品，累犯，處有期徒刑壹年貳月，扣案
之第一級毒品海洛因陸包（淨重玖點貳伍公克，空包裝重貳點零
玖公克）沒收銷燬之；又連續施用第二級毒品，累犯，處有期徒
刑捌月，扣案之第二級毒品甲基安非他命肆包（驗後毛重陸拾肆
點貳公克）沒收銷燬之；應執行有期徒刑壹年陸月，扣案之第一
級毒品海洛因陸包（淨重玖點貳伍公克，空包裝重貳點零玖公克
）、第二級毒品甲基安非他命肆包（驗後毛重陸拾肆點貳公克）
均沒收銷燬之。
    事  實
一、甲○○於民國90年間，因違反毒品危害防制條例案件，經臺
    灣彰化地方法院於90年7 月30日以90年度彰簡字第444 號判
    處有期徒刑3 月，於同年8 月16日判決確定，並於同年9 月
    24日易科罰金執行完畢。後又因施用毒品案件，經觀察、勒
    戒後，認有繼續施用毒品之傾向，嗣經本院以93年度毒聲字
    第508 號裁定令入戒治處所施以強制戒治，後於民國94 年3
    月14日因強制戒治已滿6 個月以上，且無繼續強制戒治之必
    要而釋放，並業經臺灣屏東地方法院檢察署檢察官於94 年3
    月15日，以94年度戒毒偵字第35號為不起訴處分確定。詎仍
    未戒除吸食毒品之惡習，復基於施用第一級毒品海洛因之概
    括犯意，自94年7 月初某日起至同年月29日9 時許止，以2
    、3 天左右一次之頻率，在屏東縣潮州鎮○○路20之1 號之
    住處內，以將海洛因置入香煙中點燃吸食之方式，連續施用
    第一級毒品海洛因多次；另基於施用第二級毒品甲基安非他
    命之概括犯意，自94年7 月初某日起至同年月29日9 時許止
    ，以2 、3 天左右一次之頻率，在屏東縣潮州鎮○○路20之
    1 號之住處內，以將甲基安非他命置入玻璃球內燒烤燃燒成
    煙並吸食之方式，連續施用第二級毒品甲基安非他命多次。
    嗣為警於94年7 月29日16時許，在屏東縣屏東市○○路165
    巷48弄22號前查獲，並扣得第一級毒品海洛因6 包（淨重9.
    25公克、空包裝重2.09公克）、第二級毒品甲基安非他命4
    包（驗前毛重64.3公克，驗後毛重64.2公克）。
二、案經屏東縣警察局屏東分局報請臺灣屏東地方法院檢察署檢
    察官偵查起訴。
    理  由
一、訊據被告甲○○對於上揭犯罪事實均坦承不諱，復查：
（一）經警於查獲被告當日17時57分所採之尿液送驗結果，係呈
      嗎啡及甲基安非他命陽性反應，此有毒品案件嫌疑人尿液
      採證編號姓名對照表、台灣檢驗科技股份有限公司94年8
      月12日編號KＺ000000000000號濫用藥物尿液檢驗報告各1
      份在卷可稽。
（二）此外，扣案之毒品確屬第一級毒品海洛因及第二級毒品甲
      基安非他命無訛，此分別有法務部調查局調科壹字第2400
      03877 號鑑定通知書及高雄醫學大學附設中和紀念醫院94
      年10月24日編號0000-000號檢驗報告各1 份在卷可稽。
（三）再查甲○○前因施用毒品案件，經觀察、勒戒後，認有繼
      續施用毒品之傾向，嗣經本院以93年度毒聲字第508 號裁
      定令入戒治處所施以強制戒治，後於民國94年3 月14日因
      強制戒治已滿6 個月以上，且無繼續強制戒治之必要而釋
      放，並業經臺灣屏東地方法院檢察署檢察官於94年3 月15
      日，以94年度戒毒偵字第35號為不起訴處分確定之事實，
      有臺灣高等法院被告全國前案紀錄表1 份在卷可按。是被
      告於強制戒治執行完畢釋放後5 年內再犯施用毒品之罪甚
      明。
（四）綜上所述，被告前曾犯施用毒品，且於強制戒治執行完畢
      釋放後，5 年內再犯本件施用毒品，事證應屬明確，其犯
      行應堪認定。
二、查海洛因及甲基安非他命分屬毒品危害防制條例第2 條第2
    項第1 款所規定之第一級毒品及同條項第2 款所規定之第二
    級毒品，核被告所為，係犯毒品危害防制條例第10條第1 項
    施用第一級毒品罪及同條第2 項施用第二級毒品罪。被告持
    有毒品，復進而施用，其持有毒品之低度行為，為施用毒品
    之高度行為所吸收，均不另論罪。被告先後施用第一級毒品
    海洛因及第二級毒品甲基安非他命之犯行，時間緊接，所犯
    構成要件相同，顯係基於概括犯意為之，為連續犯，依刑法
    第56條規定，以一罪論，並加重其刑。被告所犯上開二罪間
    ，犯意各別，罪名不同，應分論併罰之。又被告前於90年間
    因違反毒品危害防制條例案件，經臺灣彰化地方法院於民國
    90 年7月30日以90年度彰簡字第444 號判處有期徒刑3 月，
    於同年8 月16日判決確定，並於同年9 月24日易科罰金執行
    完畢，有臺灣高等法院被告前案紀錄表1 紙附卷可憑，其於
    5 年內再犯有期徒刑以上之上該二罪，均為累犯，並應各遞
    加重其刑。爰審酌被告施用毒品，足以戕害其身心，滋生其
    他犯罪，惡化治安，嚴重損及公益，且被告前甫經強制戒治
    ，竟再為本件施用毒品犯行，顯見其不思悔改，自制力亦顯
    不佳；惟另考量被告於犯後即能坦承犯行，而其施用毒品行
    為於本質上係屬自我戕害行為，反社會性之程度應屬較低等
    一切情狀，酌情分別量處如主文所示之刑，並定其應執行之
    刑，以資懲儆。
三、扣案之第一級毒品海洛因6 包（淨重9.25公克、空包裝重2.
    09公克）、第二級毒品甲基安非他命4 包（驗前毛重64.3公
    克、驗後毛重64.2 公克），為毒品危害防制條例第2 條第2
    項第1 款及第2 款所示之第一、二級毒品，屬違禁物，應依
    毒品危害防制條例第18條第1 項前段規定沒收銷燬之；至包
    裝毒品之空包裝袋，因其上之海洛因及甲基安非他命已沾附
    於包裝袋上而難以分離，亦應視為毒品，均應依同條例第18
    條第1 項前段之規定，宣告沒收銷燬之，至鑑驗耗損之毒品
    因已滅失，自無庸宣告沒收銷燬，併此敘明。
據上論斷，應依刑事訴訟法第273 條之1 第1 項、第299 條第1
項前段，毒品危害防制條例第10條第1 項、第2 項、第18條第1
項前段，刑法第11條、第56條、第47條、第51條第5 款、第9款
，判決如主文。
本件經檢察官吳岳輝到庭執行職務。
中　　華　　民　　國　　94　　年　　10　　月　　28　　日
                  刑事第一庭    法  官  羅培毓
以上正本證明與原本無異。
如不服本判決應於收受本判決送達後十日內向本院提出上訴書狀
，其未敘述上訴理由者，並得於提起上訴後十日內向本院補提理
由書狀（均須按他造當事人之人數附繕本）「切勿逕送上級法院
」
中　　華　　民　　國　　94　　年　　10　　月　　28　　日
                                書記官  張儷薾
附錄本判決論罪科刑法條：
毒品危害防制條例第10條
施用第一級毒品者，處六月以上五年以下有期徒刑。
施用第二級毒品者，處三年以下有期徒刑。
